

Ingeniero Senior

Pablo Adrian Gonzalez Salazar

Ingeniero de Sistemas - Pereira / Colombia

Soy desarrollador web hace 6 años. Durante este tiempo he trabajado como analista de requerimientos, lider de proyectos y desarrollador full-stack; desempeñándome en el sector financiero y de servicios. Soy músico, apasionado por las matemáticas y un amante de la tecnología.

Experiencia



Desarrollador Web semi senior

Agosto 2019 - Actual

Análisista y desarrollador web con Laravel, Vue js, Node js y TDD.

Devops y administración de servidores linux. Administrador de bases de datos Mysql y Mongo. Team Leader.

Administrador sistemas de información

Enero 2017 - Actual

Desarrollo y administración sistema de cartera (In-house, Laravel, Vuejs). Administrador de base de datos MySql. Administrador servicios AWS S3 Team Leader.

♦ fácilcréditos

Administrador sistemas de información

Agosto 2019 - Actual

Creador y administrador de sistema comercial financiero (In-house, Laravel, Vuejs). Administrador de base de datos MySql. Team Leader.

Estudios



Ingeniería de sistemas y Computación.

Abril 2016 Finalizada



Maestria Matemáticas

Julio 2019 2 semestres, aplazada



Licenciatura en Música

Enero 2008 8 semestres

Conocimientos





HTML ***



Javascript ***



Vue Js (4 años) **☆☆☆☆☆**



PHP (6 años) **☆☆☆☆**



Laravel (5 años) ***





Docker ☆☆☆



Angular ☆☆☆



Figma ☆☆☆☆



Node Js **☆☆☆☆**



Mongo ል፟፟፟፟፟፟፟፟፟፟፟፟፟፟፟፟፟፟፟፟፟፟፟፟፟፟



PostgreSQL **☆☆☆**



MySql

- TRADER VUE-JS CLI / LARAVEL: https://gitlab.com/etereosum/trader
- CMS LARAVEL VUE-JS: https://gitlab.com/etereosum/cms
- https://drive.google.com/file/d/1AXKK_Jo4gYnqO2ldq7_0IZORuVKvpV5S/view?usp=sharing